臺灣新竹地方法院刑事裁定
111年度聲字第64號
聲  請  人
即  被  告  謝皜  



上列聲請人即被告因違反組織犯罪防制條例等案件（111年度訴
字第50號），對於本院受命法官於中華民國111年1月7日所為之
羈押處分不服，聲請撤銷，本院裁定如下：
    主  文
聲請駁回。
    理  由
一、聲請意旨詳如附件之刑事聲請或變更羈押處分狀所載。
二、按對於審判長、受命法官、受託法官或檢察官所為關於羈押
    之處分有不服者，受處分人得於為處分之日起或處分送達後
    5 日內，聲請所屬法院撤銷或變更之，刑事訴訟法第416 條
    第1項第1 款、第3 項定有明文。
三、按被告經法官訊問後，認為犯罪嫌疑重大，而有下列情形之
    一，非予羈押，顯難進行追訴、審判或執行者，得羈押之：
    一、逃亡或有事實足認為有逃亡之虞者。二、有事實足認為
    有湮滅、偽造、變造證據或勾串共犯或證人之虞者。三、所
    犯為死刑、無期徒刑或最輕本刑為5 年以上有期徒刑之罪，
    有相當理由認為有逃亡、湮滅、偽造、變造證據或勾串共犯
    或證人之虞者，刑事訴訟法第101 條第1 項定有明文。而羈
    押之目的，在於確保刑事偵查、審判程序之完成及刑事執行
    之保全。被告究竟有無刑事訴訟法第101條、第101條之1 所
    規定之羈押要件情形，應否羈押，以及羈押後其羈押原因是
    否仍然存在，有無繼續羈押之必要，事實審法院本得斟酌訴
    訟進行程度及其他一切情形而為認定，故受羈押之被告除確
    有刑事訴訟法第114條所列情形之一者外，其應否羈押或延
    長羈押，事實審法院自有認定裁量之權，苟無濫用其權限之
    情形，即不得任意指為違法（最高法院108年度台抗字第149
    8號裁定意旨參照）。
四、經查：
  ㈠聲請人即被告謝皜（下稱被告）涉違反組織犯罪防制條例第3
    條第1項前段發起、主持、指揮詐欺犯罪組織罪嫌、刑法第3
    39條之4第1項第2款之3人以上詐欺取財罪嫌，經檢察官偵查
    起訴後移審本院，由本院以111年度訴字第50號案件審理中
    ，經本院受命法官於民國111年1月7日訊問後，認被告雖否
    認有起訴書所載之犯行，惟被告所述有違經驗法則，對骨灰
    罐買賣等事宜均無法具體陳述，又證人等人對被告涉嫌本案
    犯行部分已證述明確，本案透過現金而非以匯款至公司帳戶
    方式交易，顯然可能係為規避查緝金流紀錄，又同案被告黃
    煒哲稱被告指示大家刪除手機內資料，足認被告涉嫌本案犯
    罪嫌疑重大，且有滅證、勾串證人之可能，且本案被害金額
    龐大、被害人數眾多，均在短時間內所為，故認被告有反覆
    實施犯罪之慮，衡量比例原則後，認被告仍有羈押之必要，
    爰依刑事訴訟法第101條第1項第2款、第101條之1第1項第7
    款之規定，於111年1月7日裁定羈押被告，並禁止接見通信
    、受授物件在案，業經本院依職權調閱卷宗查核屬實。
　㈡聲請意旨雖以附件之刑事聲請或變更羈押處分狀所述理由聲
    請撤銷原羈押處分，然查：
　⒈被告雖坦承其為福鴻公司之負責人，然否認為本案犯行，惟
    依卷內證人即被害人、同案被告等人之證述及相關卷內書證
    資料，足認被告涉違反組織犯罪防制條例第3條第1項前段發
    起、主持、指揮詐欺犯罪組織罪嫌、刑法第339條之4第1項
    第2款之3人以上詐欺取財罪嫌重大，且被告就本案犯罪參與
    程度及實際參與過程等重要情節，與其餘同案被告所述有重
    大歧異，又被告稱其僅係買賣骨灰罐，不知其餘同案被告如
    何對被害人等人施行詐術，然被告就骨灰罐買賣相關事宜均
    無法具體陳述，參以同案被告黃煒哲稱被告指示要求刪除手
    機內資料等語明確，揆諸前開說明，有相當理由足認被告有
    滅證、勾串證人之可能，並參酌本案被害人數眾多、受害金
    額龐大，足認被告有反覆實施刑法第339條之4第1項第2款之
    3人以上詐欺取財罪之慮。準此，被告仍有刑事訴訟法第101
    條第1項第2款、第101條之1第1項第7款之羈押原因。是以本
    院受命法官審酌全案及相關事證，認其犯罪嫌疑重大，並斟
    酌上情，認被告有羈押之必要，予以羈押，並禁止接見、通
    信、受授物件之處分，核屬審判職權之適法行使，並無不當
    ，亦無違背目的性、最小侵害暨相當比例性等原則。
　⒉至於被告主張其餘同案被告均已交保、其與母親關係緊密，
    欲與被害人等人協談和解云云，然羈押與否，本應視個案情
    節而定，其餘同案被告之犯罪情節、羈押與否所考量之因素
    ，與被告自不相同，自難比附援引，而被告之家庭狀況為何
    、與被害人等人和解與否，既與前開羈押事由無涉，亦非刑
    事訴訟法第114條各款所列情形，自不影響本院受命法官前
    開羈押處分之適法性及妥當性。　　
　㈢綜上，原處分以被告涉嫌違反組織犯罪防制條例第3條第1項前
    段發起、主持、指揮詐欺犯罪組織罪嫌、刑法第339條之4第
    1項第2款之3人以上詐欺取財罪嫌疑重大，且有湮滅證據、
    勾串其他共犯及證人、反覆實施犯罪之虞，非予羈押顯難進
    行審判，依刑事訴訟法第101 條第1項第2款、第101條之1第
    1項第7款規定予以羈押，並禁止接見、通信、受授物件等情
    ，經核並無何違法或不當之處。被告以前揭情詞為辯，要無
    可採，本件聲請為無理由，應予駁回。
據上論斷，應依刑事訴訟法第416 條第4 項、第412 條，裁定如
主文。 
中　　華　　民　　國　　111 　年　　1 　　月　　26　　日
              刑事第二庭  審判長法　官    楊數盈
                                法  官    江宜穎
                                法  官    崔恩寧
以上正本證明與原本無異。
不得抗告。
中　　華　　民　　國　　111 　年　　1 　　月　　26　　日
                                書記官    莊琬婷